臺灣嘉義地方法院刑事判決　　　　　　 94年度簡上字第165號
上　訴　人
即　被　告　甲○○
　　　　　　乙○○
上列上訴人等因傷害案件，不服本院94年度嘉簡字第855號中華
民國94年7月15日所為第一審判決（聲請簡易判決處刑書案號：9
4年度調偵字第164號），提起上訴，本院管轄之第二審合議庭判
決如下：
    主  文
上訴駁回。
甲○○、乙○○均緩刑貳年。
    事  實
一、甲○○、乙○○2人與莊蕙霙原係朋友關係，而陳姿雯則與
    陳冠佑為朋友關係，因陳姿雯所騎乘之機車在嘉義市○區○
    ○路上與莊蕙霙之友林慧敏發生擦撞，莊蕙霙及陳姿雯遂於
    94年2月9日凌晨零時20分許，分由莊蕙霙打電話找甲○○、
    乙○○；而陳姿雯則打電話找陳冠佑，前來嘉義市○區○○
    路108號前助陣談判。在談判過程中，雙方因而發生口角，
    甲○○及乙○○2人竟共同基於傷害他人身體之犯意，由甲
    ○○手持不詳友人所有之非屬彈藥刀械管制條例所規定之開
    山刀1把，乙○○則以徒手之方式，共同攻擊陳冠佑，並造
    成陳冠佑受有頭部外傷、胸壁挫傷、左眼眶瘀挫傷、左眼結
    膜下出血、右下肢割傷9公分及3公分等傷害。
二、案經陳冠佑訴由嘉義市警察局第二分局報請臺灣嘉義地方法
    院檢察署檢察官偵查後聲請以簡易判決處刑。
　　理  由
一、訊據被告甲○○、乙○○於本院審理中均坦承上開犯行，核
    與告訴人陳冠佑於偵查中之指訴及證人莊蕙霙、陳姿燕、陳
    姿雯於警訊時證述之情節相符。此外，並有財團法人天主教
    聖馬爾定醫院診斷證明書1紙在卷可稽，被告2人之自白與事
    實相符。本件事證明確，被告2人之犯行堪以認定，應予依
    法論科。
二、核被告甲○○、乙○○2人所為，均係犯刑法第277條第1項
    之傷害罪。被告2人就本件傷害犯行，有犯意聯絡及行為分
    擔，應對所造成傷害之全部結果，同負責任，均為共同正犯
    。原審依刑事訴訟法第449條第1項、第454條第2項，刑法第
    28條、第277條第1項、第41條第1項前段，罰金罰鍰提高標
    準條例第1條前段、第2條，量處被告甲○○拘役40日、被告
    乙○○拘役20日，如易科罰金，均以300元折算1日，認事用
    法均無不合，量刑亦屬妥適，上訴意旨指摘原判決不當，為
    無理由，應予駁回。又被告2人前均未曾受有期徒刑以上刑
    之宣告，有臺灣高等法院被告前案紀錄表2份附卷可參，其
    等犯罪後已與告訴人達成調解，有嘉義市東區調解委員會調
    解筆錄在卷足憑，諒被告2人經此偵審教訓，應知警惕，當
    無再犯之虞，本院認其等所受宣告之刑，以暫不執行為適當
    ，均併予宣告緩刑2年，以啟自新。
據上論斷，應依刑事訴訟法第455條之1第1項、第3項、第368條
，刑法第74條第1款，判決如主文。
本案經檢察官王振名到庭執行職務。
中　　華　　民　　國　　94　　年　　9　　月　　30　　日
                  刑事第二庭  審判長  法  官  夏金郎
                                      法  官  盧鳳田
                                      法　官　洪嘉蘭
上列正本證明與原本無異。
本件不得上訴。
中　　華　　民　　國　　94　　年　　9 　　月　　30　　日
                        　          　書記官　吳明蓉
